臺灣臺中地方法院民事裁定
110年度抗字第231號
抗  告  人  祭祀公業楊同興

法定代理人  楊基星  
相  對  人  楊宣明  
上列當事人間因本票裁定事件，抗告人對於民國110 年8 月9日
本院民事庭司法事務官所為110 年度司票字第4406號裁定提起抗
告，本院合議庭裁定如下：
    主    文
抗告駁回。
抗告程序費用新臺幣壹仟元由抗告人負擔。
    理    由
一、抗告意旨略以：抗告人與相對人無資金往來，亦未積欠相對
    人債務，抗告人不可能簽發附表所示6張本票（下稱系爭本
    票）交付相對人，且抗告人之大小印章一直由管理人保管中
    ，從未遺失，故系爭本票明顯係偽造或變造，相對人自不
    得行使追索權。又原裁定准許相對人依週年利率6%計算之利
    息請求，亦不符法律規定。為此，依法提出抗告，請求廢棄
    原裁定等語。
二、按在票據上簽名者，依票上所載文義負責；執票人向本票發
    票人行使追索權時，得聲請法院裁定後強制執行，票據法第
    第5條第1項、第123條分別定有明文。次按本票發票人得記
    載對於票據金額支付利息及其利率；利率未經載明時，定為
    年利六釐；利息自發票日起算，但有特約者，不在此限，此
    觀票據法第124條準用第28條規定可明。又按本票執票人，
    依票據法第123條規定，聲請法院裁定許可對發票人強制執
    行，係屬非訟事件，此項聲請之裁定及抗告法院之裁定，僅
    依非訟事件程序，以審查強制執行許可與否，並無確定實體
    上法律關係存否之效力，法院就本票形式上之要件是否具備
    予以審查為已足，至於當事人間實體上之爭執，應依訴訟程
    序另謀解決，殊不容於非訟裁定程序中為此爭執，如發票人
    就票據債務之存否有爭執時，應由發票人提起確認之訴，以
    資解決（最高法院56年度台抗字第714號、57年度台抗字第7
    6號裁判意旨參照）。
三、經查，本件相對人主張其執有抗告人所簽發免除作成拒絕證
    書之系爭本票，詎屆期提示未獲付款，爰依票據法第123 條
    規定聲請裁定許可強制執行等情，已據其提出系爭本票為證
    ，足見其發票人欄有抗告人之簽名，形式上抗告人為發票人
    ，且其上未記載利息及利率，是本院司法事務官依上開規定
    為形式審查，裁定系爭本票之利率按週年利率6%計算，並准
    許強制執行，即無不合。至抗告意旨所述系爭本票是否偽造
    、變造，係屬實體抗辯，非本件非訴程序所得審究，應依訴
    訟程序另謀解決。從而，抗告人提起本件抗告，為無理由，
    應予駁回。
四、按對於非訟事件，依法應由關係人負擔費用者，法院裁定命
    關係人負擔時，應一併確定其數額，非訟事件法第24條第1
    項定有明文，爰依法確定本件抗告程序費用額如主文第2 項
    所示，由抗告人負擔。
五、據上論結，本件抗告為無理由，依非訟事件法第46條、第21
    條第2 項、第24條第1 項，民事訴訟法第495 條之1 第1 項
    、第449 條第1 項、第95條、第78條，裁定如主文。
中　　華　　民　　國　　110 　年　　9 　　月　　23　　日
                  民事第三庭  審判長法  官  陳宗賢
　
                                    法  官  劉正中
　
                                    法  官  廖純卿
正本係照原本作成。
本裁定除以適用法規顯有錯誤為理由，不得再抗告；如提再抗告
，應於收受送達後10日內委任律師為代理人向本院提出再抗告狀
(須附繕本一份)，並繳納再抗告費新臺幣1000元。
中　　華　　民　　國　　110 　年　　9 　　月　　23　　日
                                   書記官  楊雯君
本票附表：至清償日止利息按週年利率百分之六計算                                                     110年度司票字第4587號       編號 發        票        日   票  面  金  額（新臺幣） 到        期        日   利  息  起  算  日  票  據  號  碼 備考 001 104年1月1日 1,000,000元 107年10月1日 107年10月1日 TH403285  002 104年1月1日 1,000,000元 107年10月1日 107年10月1日 TH403280  003 104年1月1日 500,000元 107年10月1日 107年10月1日 WG0000000  004 104年1月1日 1,000,000元 107年10月1日 107年10月1日 TH403279  005 104年1月1日 500,000元 107年10月1日 107年10月1日 WG0000000